# 审计项目负责人是一级复核，二级复核还是三级复核？

提问人：89898 时间：2020-03-20 08:05:25
审计项目负责人是一级复核，二级复核还是三级复核？

回答人：chenyiwei
https://bbs.esnai.com/thread-5410445-1-1.html https://bbs.esnai.com/thread-5409293-1-1.html